【裁判字號】    99,訴,996
【裁判日期】    990720
【裁判案由】    損害賠償
【裁判全文】
臺灣臺中地方法院民事判決  99年度訴字第996號
原      告  丁○○
法定代理人  乙○○
兼訴訟代理人丙○○
被      告  甲○○
上列當事人間請求損害賠償事件，由本院刑事庭（98年度中交簡
附民字第46號）移送前來，本院於民國99年6月29日言詞辯論終
結，判決如下：
    主      文
被告應給付原告新臺幣參拾萬壹仟肆佰肆拾壹元及自民國九十八
年十一月二十一日起至清償日止，按年息百分之五計算之利息。
原告其餘之訴駁回。
訴訟費用由被告負擔貳分之壹，餘由原告負擔。
本判決原告勝訴部分得假執行。
原告其餘假執行之聲請駁回。
    事實及理由
一、原告主張：被告於民國98年5月29日晚間10時30分許，駕駛
    車牌號碼P6-5242號自用小客車，沿臺中市○區○○路陸橋
    下之平面道路往自由路方向行駛，於行至臺中市○區○○路
    與南京路口之設有禁止迴車標誌的交叉路口時，欲向左迴轉
    駛上臺中市○區○○路陸橋往振興路方向之際，本應注意該
    處不得迴車，貿然向左迴車欲上復興路陸橋，適原告騎乘車
    牌號碼XP2-690號重型機車，沿臺中市○區○○路陸橋由振
    興路方向往自由路方向直行至上開路口欲下陸橋，見被告駕
    車突然向左迴車時閃避不及，致被告所駕駛之上開自用小客
    車左前車門與原告所騎乘之上開重型機車車頭，在甫下陸橋
    處發生碰撞，原告因而人車倒地，受有右股骨幹骨折、鼻部
    挫傷合併撕裂傷、下唇撕裂傷、齒顎外傷致上顎右側正中門
    齒、上顎左側正中門齒、側門齒的齒冠破折之傷害。原告就
    本件事故並無過失。原告因被告之上開過失傷害行為，受有
    下列損害：支付醫藥費新台幣(下同)59,122元；原告住院期
    間98年5月30日至同年6月8日計10天，98年10月8日至同年10
    月10日計3天，以每日2,400元之看護費計算，金額為31,20
    0元；原告出院後之休養期間1個月(30日)需人看護，以每日
    半日之看護費1,200元計算，金額為36,000元；原告支出交
    通費875元；柺杖費用：420元；原告無法從事勞動工作損失
    ：原告擔任西品美食店現場人員，日薪400元，住院之13日
    期間，工作損失5,200元，出院後約半年無法從事勞動工作
    ，工作損失72,000元，合計77,200元；傷疤手術費用50,000
    元。原告因本件事故，原已任職3年之西品美食店工作，無
    法繼續僱傭，被告對於原告之傷勢亦不聞問。原告原本白皙
    之顏面經治療後，留有3公分之餘的疤痕，有明顯縫合、形
    狀凹陷、顏色赤紅，每每引人側目，又得撐柺杖不良於行，
    致原告產生自卑，一直擔心無法參加畢業典禮，甚至無法畢
    業，該事故又增加家庭經濟之負擔，1年後尚須開刀取出開
    放性之鋼釘手術，並承受其痛苦與費用，甚至可能發生後遺
    症，導致原告身心受創，爰請求精神慰撫金500,000元。爰
    依民法第184條規定侵權行為之法律關係，訴請被告賠償，
    並聲明：(一)被告應給付原告754,817元，及自訴狀繕本送達
    翌日起至清償日止，按年息5%計算之利息；(二)願供擔保，請
    准宣告假執行。
二、被告抗辯：原告無照駕駛，且車速過快，就本件事故與有過
    失。原告請求之金額除兩造不爭執及協議部分外，原告並已
    領取強制汽車責任保險之保險金，且原告之請求亦過高。並
    聲明：原告之訴駁回。
三、兩造不爭執之事實：
(一)被告於98年5月29日晚間10時30分許，駕駛車牌號碼P6-5242
    號自用小客車，沿臺中市○區○○路陸橋下之平面道路往自
    由路方向行駛，於行至臺中市○區○○路與南京路口之設有
    禁止迴車標誌的交叉路口時，欲向左迴轉駛上臺中市○區○
    ○路陸橋往振興路方向之際，本應注意該處不得迴車，貿然
    向左迴車欲上復興路陸橋，適有甫滿18歲未領有機車駕照之
    原告騎乘車牌號碼XP2-690號重型機車，沿臺中市○區○○
    路陸橋由振興路方向往自由路方向直行至上開路口欲下陸橋
    ，見被告駕車突然向左迴車時閃避不及，致被告所駕駛之上
    開自用小客車左前車門與原告所騎乘之上開重型機車車頭，
    在甫下陸橋處發生碰撞，原告因而人車倒地，受有右股骨幹
    骨折、鼻部挫傷合併撕裂傷、下唇撕裂傷、齒顎外傷致上顎
    右側正中門齒、上顎左側正中門齒、側門齒的齒冠破折之傷
    害。
(二)本件事故責任，經臺灣省臺中市區車輛行車事故鑑定委員會
    鑑定，其意見略以：甲○○駕駛自小客車於禁止迴車處所不
    當往左迴車，為肇事原因。丁○○駕駛重機車無肇事因素（
    無駕照駕車違反規定)。被告因上開事故，經本院於99年4月
    6日以98年中交簡字第1699號判決以被告因過失傷害人，處
    有期徒刑4月，如易科罰金，以1,000元折算1日。
(三)原告因本件事故自98年5月30日起至同年6月8日止至澄清醫
    院住院治療10日，98年10月8日至同年10月10日至澄清醫院
    住院3日，其門／急診日期分別為98年5月29日、6月11日、6
    月29日、7月9日、7月15日、8月10日、9月7日、10月8日、1
    0月15日，且於98年5月30日接受骨折開放性鋼釘復位手術、
    鼻部及下唇修補手術，於98年6月3日住院中會診牙科，自98
    年6月11日起至同年7月15日止門診治療，併做義齒贗復共3
    顆。原告至澄清醫院接受治療，門(急)診自付額計21,716元
    ，健保給付額計14,205元；98年5月30日至同年6月8日自付
    住院費用計24,359元，健保給付額計67,588元；98年10月8
    日至同年10月10日自付住院費用計1,990元，健保給付額計
    17,273元，自付金額共計48,065元。原告因上開事故於98
    年6月18日至張錫勳聯合診所接受治療支出自付醫藥費900元
    ，健保給付額270元。原告因本件事故因而自付支出之醫藥
    費用計48,965元，兩造並協議此部分費用為原告因而增加生
    活上需要所支出之必要費用。
(四)原告住院期間98年5月30日至同年6月8日計10天，98年10月8
    日至同年10月10日計3天，共計13日，均須人看護，兩造協
    議每日看護費以1,500元計算。兩造並協議原告出院後休養
    期間計30天需人看護，並協議每日看護費以1,000元計算。
(五)原告因上開事故因而於98年6月8日、6月11日、6月29日、7
    月9日支出交通費計555元，兩造並協議此部分費用為原告因
    而增加生活上需要之必要費用。
(六)原告因上開事故因而支出柺杖費用420元，兩造並協議此費
    用為原告因而增加生活上需要之必要費用。。
(七)原告在西品美食店工讀，日薪400元，月薪10,000元，住院
    之13日期間無法工作，工作損失5,200元。出院後半年無法
    從事勞動工作，工作損失60,000元，兩造並協議原告因本件
    事故因而受有工作損失計65,200元。
(八)原告因有顏面裂傷，有需要美容恢復原狀。惟原告現並無在
    做醫療，兩造協議原告無此費用支出之必要。
(九)原告已領得強制汽車責任保險金63,199元。
四、得心證之理由：
    本件兩造厥有爭執者，為原告就本件事故是否與有過失？及
    被告應給付原告之損害賠償金額為何？經查：
(一)原告主張被告於98年5月29日晚間10時30分許，駕駛車牌號
    碼P6-5242號自用小客車，沿臺中市○區○○路陸橋下之平
    面道路往自由路方向行駛，於行至臺中市○區○○路與南京
    路口之設有禁止迴車標誌的交叉路口時，欲向左迴轉駛上臺
    中市○區○○路陸橋往振興路方向之際，本應注意該處不得
    迴車，貿然向左迴車欲上復興路陸橋，適原告騎乘車牌號碼
    XP2-690號重型機車，沿臺中市○區○○路陸橋由振興路方
    向往自由路方向直行至上開路口欲下陸橋，見被告駕車突然
    向左迴車時閃避不及，致被告所駕駛之上開自用小客車左前
    車門與原告所騎乘之上開重型機車車頭，在甫下陸橋處發生
    碰撞，原告因而人車倒地，受有右股骨幹骨折、鼻部挫傷合
    併撕裂傷、下唇撕裂傷、齒顎外傷致上顎右側正中門齒、上
    顎左側正中門齒、側門齒的齒冠破折之傷害之事實，業據原
    告提出道路交通事故現場圖、診斷證明書及臺灣臺中地方法
    院檢察署98年度偵字第21169號聲請簡易判決處刑書為證，
    復有臺灣臺中地方法院檢察署98年度偵字第21169號、本院
    98年度中交簡字第1699號、99年度中交簡上字第413號過失
    傷害刑案卷證資料可稽，並為兩造所不爭執，堪認為真實。
    而按駕駛人駕駛汽車，應遵守道路交通標誌、標線、號誌之
    指示，並服從交通指揮人員之指揮；在設有禁止迴車標誌或
    劃有分向限制線，禁止超車線、禁止變換車道線之路段，不
    得迴車；禁止迴車標誌，用以告示車輛駕駛人在前段道路行
    車，不准迴車，道路交通安全規則第90條、第106條第2款及
    道路交通標誌標線號誌設置規則第75條前段分別定有明文。
    系爭事故路段，既設有禁止迴車標誌，被告駕駛車輛行經系
    爭事故路段，本即應注意該標誌，不得迴車，且依當時路狀
    ，又無不能注意之情形，竟疏不注意為之，以致肇事，致原
    告受傷，顯違上開道路交通安全規則第90條、第106條第2款
    及道路交通標誌標線號誌設置規則第75條前段之規定，而有
    過失。至兩造就原告是否與有過失之爭執，雖原告於事故發
    生時乃無駕駛執照駕車之事實，亦據兩造所不爭執，固亦堪
    認為真實。然被告抗辯原告車速過快云云，並未舉證以實其
    說，依民事訴訟法第277條前段：當事人主張有利於己之事
    實者，就其事實有舉證之責任之規定，即難認其此部分之抗
    辯為真實。再雖未領有駕駛執照而駕駛機車者，係違反道路
    交通管理處罰條例第21條第1項第1款之規定，屬違反保護他
    人之法律，依民法第184條第2項規定，應推定其有過失。然
    按民法第217條第1項乃規定：損害之發生或擴大，被害人與
    有過失者，法院得減輕賠償金額，或免除之。即知與有過失
    者，乃以損害之發生或擴大，被害人與有過失者為限。再按
    民法第217條第1項所謂被害人與有過失，須被害人之行為助
    成損害之發生或擴大，就結果之發生為共同原因之一，行為
    與結果有相當因果關係，始足當之。倘被害人之行為與結果
    之發生並無相當因果關係，尚不能僅以其有過失，即認有過
    失相抵原則之適用，最高法院亦著有92年台上字第431號裁
    判意旨足資參照。查依上開道路交通事故現場圖及附於臺灣
    臺中地方法院檢察署98年度偵字第21169號卷內之道路交通
    事故現場圖、現場照片、道路交通事故調查報告表、談話紀
    錄表所示，系爭事故路段為臺中市○區○○路與南京路口之
    交叉路口，被告駕駛自用小客車，沿臺中市○區○○路陸橋
    下之平面道路沿復興路由振興路往自由路方向行駛，於行至
    臺中市○區○○路與南京路口之交叉路口時，欲向左迴轉駛
    上臺中市○區○○路陸橋往振興路方向行駛，原告則騎乘重
    型機車，沿臺中市○區○○路陸橋由振興路方向往自由路方
    向直行至上開路口欲下陸橋，臺中市○區○○路與南京路口
    設有禁止迴車標誌，被告所駕駛之上開自用小客車左前車門
    與原告所騎乘之上開重型機車車頭有車體擦痕及車損。是知
    本件事故之發生乃因被告駕駛自用小客車於行經系爭事故禁
    止迴車路段，本即應注意該標誌，不得迴車，且依當時路狀
    ，又無不能注意之情形，竟疏不注意，逕行迴車，以致肇事
    ，違反上開道路交通安全規則第90條、第106條第2款及道路
    交通標誌標線號誌設置規則第75條前段之規定，不當往左迴
    轉所致。原告雖無照駕車，並無損害發生或擴大之原因。又
    本件事故責任，經本院刑事庭送請臺灣省臺中市區車輛行車
    事故鑑定委員會鑑定，其意見亦以：甲○○駕駛自小客車於
    禁止迴車處所不當往左迴車，為肇事原因；丁○○駕駛重機
    車無肇事因素等語，亦同此見解，亦有該委員會99年1月11
    日中市行字第0995400358號函及該函檢送之鑑定意見書附於
    本院98年度中交簡字第1699號過失傷害案件卷內可稽。故知
    本件事故乃因被告過失所致，原告並無與有過失。被告抗辯
    ：原告與有過失云云，即無理由。
(二)按因故意或過失，不法侵害他人之權利者，負損害賠償責任
    ；又不法侵害他人之身體或健康者，對於被害人因此喪失或
    減少勞動能力，或增加生活上之需要時，應負損害賠償責任
    ；再不法侵害他人之身體、健康，或不法侵害其他人格法益
    而情節重大者，被害人雖非財產上之損害，亦得請求賠償相
    當之金額，民法第184條第1項前段、第193條第1項及第195
    條第1項分別定有明文。查被告既因過失，致原告受有前揭
    傷害，被告顯然過失不法侵害原告之身體、健康人格權，揆
    之上開規定及說明，被告自應負侵權行為損害賠償責任。玆
    審酌原告所請求之各項損害賠償金額如下：
１、醫療費用及增加生活上之需要費用部分：
(1)、原告主張其因本件事故，支付醫藥費59,122元等情，固據其
    提出醫療費用收據為證。惟就原告所提出之醫療費用收據，
    核總加計，僅總為45,640元，不足原告主張之上開金額。再
    經本院分別向澄清綜合醫院、張錫勳聯合診所函查原告所受
    傷害治療所支出之醫療費用，其自付部分及健保部分金額及
    明細結果，經該院及該診所各函覆略以：原告因本件事故自
    98年5月30日起至同年6月8日止至澄清醫院住院治療10日，
    98年10月8日至同年10月10日至澄清醫院住院3日，其門／急
    診日期分別為98年5月29日、6月11日、6月29日、7月9日、7
    月15日、8月10日、9月7日、10月8日、10月15日，且於98年
    5月30日接受骨折開放性鋼釘復位手術、鼻部及下唇修補手
    術，於98年6月3日住院中會診牙科，自98年6月11日起至同
    年7月15日止門診治療，併做義齒贗復共3顆，原告至澄清醫
    院接受治療，門(急)診自付額計21,716元，健保給付額計14
    ,205元；98年5月30日至同年6月8日自付住院費用計24,359
    元，健保給付額計67,588元；98年10月8日至同年10月10日
    自付住院費用計1,990元，健保給付額計17,273元，自付金
    額共計48,065元；原告因上開事故於98年6月18日至張錫勳
    聯合診所接受治療支出自付醫藥費900元，健保給付額270
    元等情，分別有上開診斷證明書、該院99年5月27日澄高字
    第990216號函及該函檢附之醫療金額費用明細表、該診所99
    年5月12日回函在卷可稽，兩造並對：原告因本件事故因而
    自付支出之醫藥費用計48,965元之事實所不爭執，並協議此
    部分費用為原告因而增加生活上需要所支出之必要費用。又
    按全民健康保險法第82條規定，保險對象因汽車交通事故，
    經本保險提供醫療給付者，本保險之保險人得向強制汽車責
    任保險之保險人代位請求該項給付。又強制汽車責任保險法
    第30條並規定，保險人依本法規定給付之保險金，視為加害
    人或被保險人之損害賠償金額之一部；加害人或被保險人受
    賠償請求時得扣除之。是加害人或強制汽車責任保險之被保
    險人於該範圍內之損害賠償責任即因而解免，全民健康保險
    被保險人於該範圍內，對於加害人之損害賠償請求權亦因之
    而喪失，最高法院著有92年台上字第235號裁判意旨足資參
    照。原告所支出之上開醫療費用，就其餘健保給付部分，對
    於被告之損害賠償請求權已因之而喪失，不得再向被告請求
    。是原告請求之醫療費用，即於上開自付部分48,965元範圍
    內認有理由，應予准許，逾此請求之範圍，即無理由，應予
    駁回。
(2)、原告雖主張其因而需支出傷疤手術費用50,000元云云。惟原
    告就其此部分之主張並未舉證以實其說，依上開民事訴訟法
    第277條前段之規定，已難認其主張為真實。再經本院向澄
    清綜合醫院函查結果，經該院函覆略以：原告術後，完全沒
    回本院整型外科複診，無法回覆函詢美容相關問題等語，亦
    有該院99年6月11日澄高字第990239號函在卷可佐，更難認
    原告此部分主張之費用為真實。又兩造並對：原告因有顏面
    裂傷，有需要美容恢復原狀，惟原告現並無在做醫療之事實
    不爭執，並協議原告無此費用支出之必要。而按受命法官為
    闡明訴訟關係，得為下列各款事項，並得不用公開法庭之形
    式行之：三、整理並協議簡化爭點。當事人就其主張之爭點
    ，經依第1項第3款或前項為協議者，應受其拘束，民事訴訟
    法第270 條之1第1項第3款及第3項分別定有明文。是兩造既
    協議原告無此費用支出之必要，原告請求此部分之費用，即
    難認為有理由，即難准許。
(3)、次按民法第193條第1項所稱之增加生活上之需要，係指被害
    人以前並無此需要，因為受侵害，始有支付此費用之需要而
    言，其因身體或健康受不法侵害，需人看護，就其支付之看
    護費，屬增加生活上需要之費用，加害人應予以賠償。且原
    告縱使未另行僱請，而係由其親屬擔任看護之職，然因親屬
    間之看護，即使因出於親情而未實際支付該費用，然其所付
    出之勞力，顯非不能以金錢為評價，此種基於身分關係之恩
    惠，自不能加惠於加害人，而應比照一般看護情形，認被害
    人受有相當看護費之損害，命加害人賠償，始符前揭規定說
    明之意旨。原告主張其因而需支出住院期間98年5月30日至
    同年6月8日計10天，98年10月8日至同年10月10日計3天，以
    每日2,400元之看護費計算，金額為31,200元；原告出院後
    之休養期間1個月(30日)需人看護，以每日半日之看護費1,2
    00元計算，金額為36,000元等情。經本院向澄清綜合醫院函
    查結果，經該院函覆略以：原告住院期間須人看護，原告出
    院後休養期間計30天需人看護等語，亦有該院上開函在卷可
    稽，兩造並對：原告住院期間98年5月30日至同年6月8日計
    10天，98年10月8日至同年10月10日計3天，共計13日，均須
    人看護之事實不爭執，並協議每日看護費以1,500元計算，
    並協議原告出院後休養期間計30天需人看護，並協議每日看
    護費以1,000元計算。是依上開民事訴訟法第270條之1第1項
    第3款及第3項之規定，就原告請求之看護費即應以兩造協議
    者為準。原告請求之看護費即於49,500元（計算式：1,500
    元×13日＋1,000元×30日＝49,500元）範圍內應認為真實
    ，並得認係因而增加生活上之需要之必要費用。故原告就此
    部分費用之請求，即於49,500元範圍內為有理由，逾此部分
    之請求，即屬無據。
(4)、原告主張其因而支出交通費875元；柺杖費用：420元等情，
    固據其提出收據、車資證明及統一發票為證。惟就交通費用
    部分，除98年6月8日、6月11日、6月29日、7月9日與原告上
    開出院及門診時間相符，交通費合計555元部分，堪認係原
    告因而增加生活上需要之必要費用外，餘期日之交通費用，
    即難認係原告因本件事故而增加生活上需要之必要費用。再
    兩造並對：原告因上開事故因而於98年6月8日、6月11日、6
    月29日、7月9日支出交通費計555元之事實不爭執，並協議
    此部分費用為原告因而增加生活上需要之必要費用。是就原
    告請求之交通費用，即於555元範圍內認有理由，應予准許
    ，逾此請求之範圍，即屬無據。就上開柺杖費用，兩造並對
    ：原告因上開事故因而支出柺杖費用420元之事實不爭執，
    並協議此費用為原告因而增加生活上需要之必要費用。是堪
    認原告請求柺杖費用420元為有理由。
(5)、原告主張其擔任西品美食店現場人員，日薪400元，住院之
    13日期間，工作損失5,200元，出院後約半年無法從事勞動
    工作，工作損失72,000元，合計77,200元等情。經本院向澄
    清綜合醫院函查結果，經該院函覆略以：原告無法從事勞動
    工作約半年等語，亦有該院上開函在卷可稽。兩造並對：原
    告在西品美食店工讀，日薪400元，月薪10,000元，住院之
    13日期間無法工作，工作損失5,200元；出院後半年無法從
    事勞動工作，工作損失60,000元之事實不爭執，並協議原告
    因本件事故因而受有工作損失計65,200元。是依上開民事訴
    訟法第270條之1第1項第3款及第3項之規定，就原告請求之
    工作損失亦應以兩造協議者為準。原告請求之工作損失即於
    65,200元範圍內為有理由，逾此部分之請求，即屬無據。
２、精神慰撫金部分：
    又按慰撫金之酌給標準與財產上損害之計算不同，然非不可
    斟酌雙方身分資力與加害程度，及其他各種情形核定相當之
    數額，最高法院著有51年度台上字第223號判例意旨足資參
    照。原告因本件車禍受有右股骨幹骨折、鼻部挫傷合併撕裂
    傷、下唇撕裂傷、齒顎外傷致上顎右側正中門齒、上顎左側
    正中門齒、側門齒的齒冠破折之傷害，並因本件事故自98年
    5月30日起至同年6月8日止至澄清醫院住院治療10日，98年
    10月8日至同年10月10日至澄清醫院住院3日，於98年5月30
    日接受骨折開放性鋼釘復位手術、鼻部及下唇修補手術，於
    98年6月3日住院中會診牙科，自98年6月11日起至同年7月15
    日止門診治療，併做義齒贗復共3顆，其身體自蒙巨痛，精
    神上受有痛苦。查原告為光華高工畢業，現為嘉南藥理科技
    大學1年級，現在臺南國賓影城打工，無財產；被告則為亞
    洲大學肄業，目前服兵役，於今年3月底入伍，明年3月退伍
    ，入伍前在薑母鴨店打工，薪水每月約為15,000元，無財產
    等情，業據兩造分別陳明在卷，並有原告提出之畢業證書、
    學生證在卷可稽，復有財政部臺灣省中區國稅局99年5月12
    日中區國稅服字第0990017218號函及該函所檢附之綜合所得
    稅各類所得資料清單、財產歸屬資料清單附卷可參，並為兩
    造所不爭執，堪認為真實。從而，本院斟酌兩造前述之身分
    地位、教育程度、經濟能力，被告之加害情形，原告所受傷
    害傷勢，心理及生理上所受之痛苦折磨等一切情狀，原告請
    求精神慰撫金500,000元尚嫌過高，應認以200,000元為適當
    。
(三)綜上，原告固得依民法第184條第1項前段、第193條第1項及
    第195條第1項之規定，請求被告賠償醫療費用48,965元；看
    護費用49,500元；交通費555元，柺杖費用420元，無法工作
    損害65,200元；精神慰撫金200,000元，合為364,640元。然
    按保險人依強制汽車責任保險法規定給付之保險金，視為加
    害人或被保險人損害賠償金額之一部分，加害人或被保險人
    受賠償請求時，得扣除之，強制汽車責任保險法第30條定有
    明文。查原告因本件車禍事故致傷，已請領得強制汽車責任
    保險之保險金計63,199元之事實，有被告提出之存摺明細在
    卷可稽，並為兩造所不爭執，亦堪認為真實，則揆之上開規
    定，被告抗辯原告所得請求之損害賠償額應扣除該等保險金
    一節，於法即無不合。因之，扣除原告已領受之前揭強制汽
    車責任保險給付，原告得請求被告賠償之金額即為301,441
    （計算方式：364,640－63,199＝301,441）元。從而，原告
    依民法第184條第1項前段、第193條第1項及第195條第1項之
    規定，請求被告應給付原告754,817元，及自訴狀繕本送達
    翌日起至清償日止，按年息5%計算之利息，即於被告給付30
    1,441元，及自起訴狀繕本送達之翌日即98年11月21日起至
    清償日止，按年息5％計算之利息之範圍內，洵屬正當，應
    予准許。逾此範圍之請求，即屬無據，應予駁回。本判決原
    告勝訴部分乃所命給付之金額未逾50萬元之判決，爰依職權
    宣告假執行。原告其餘假執行之聲請，因訴之駁回而失所依
    附，不予准許。
五、本件事證已臻明確，兩造其餘之陳述、攻擊防禦方法及舉證
    ，均對本判決之結果，不生影響，爰不一一論述，附予敘明
    。
六、訴訟費用負擔之依據：民事訴訟法第79條。
中    華    民    國    99    年    7     月    20    日
                  民事第二庭    法  官  陳秋月
正本係照原本作成。
如對本判決上訴，須於判決送達後20日內向本院提出上訴狀。
中    華    民    國    99    年    7     月    20    日
                                書記官

司法院資訊處製作；財團法人民間司法改革基金會備份。
